臺灣高等法院刑事裁定
110年度抗字第1307號
抗  告  人  
即  被  告  蔡忠義



上列抗告人因竊盜案件，不服臺灣臺北地方法院中華民國110年8
月13日羈押之裁定（110年度易字第509號），提起抗告，本院裁
定如下：
    主  文
抗告駁回。
    理  由
一、原裁定意旨略以：被告蔡忠義因涉犯刑法第320條第1項之竊
    盜、第321條第1項之加重竊盜罪嫌，經原審法院訊問後，認
    被告涉犯上開罪嫌，犯罪嫌疑重大，且有事實足認被告有反
    覆實施同一犯罪之虞，認有羈押必要，故依刑事訴訟法第10
    1條之1第1項第5款之規定，裁定自民國110年8月13日起予以
    羈押。
二、被告抗告意旨略以：原裁定完全按照起訴書附表照本宣科，
    不符合程序正義，拘票何在？為何是2天前？原裁定全未交
    代理由，請求撤銷原裁定云云。
三、按被告經法官訊問後，認為犯下列各款之罪，其嫌疑重大，
    有事實足認為有反覆實施同一犯罪之虞，而有羈押之必要者
    ，得羈押之：（五）刑法第320條、第321條之竊盜罪，刑事
    訴訟法第101條之1第1項第5款定有明文。而按羈押被告之目
    的，在於確保訴訟程序之進行、確保證據之存在、真實及確
    保刑罰之執行，而被告有無羈押之必要，及羈押後其原因是
    否仍然存在，有無繼續羈押之必要，應否延長羈押，均屬事
    實認定之問題，法院有依法認定裁量之職權，自得就具體個
    案情節予以斟酌決定，如就客觀情事觀察，法院許可羈押之
    裁定在目的與手段間之衡量並無明顯違反比例原則情形，即
    無違法或不當可言，且關於羈押原因之判斷，尚不適用刑事
    訴訟上之嚴格證明原則，而應適用自由證明程序。
四、經查：
  ㈠抗告人因涉嫌為起訴書所載5件加重竊盜案、20件竊盜案，為
    檢察官偵查終結後起訴於原審法院，最初臺北市政府警察局
    萬華分局向抗告人住所（新北市○○區○○街00巷00弄00號4樓
    ）發出通知，請抗告人於110年5月12日前往大理街派出所到
    案說明，但其無故未到案，檢察官於110年7月6日依刑事訴
    訟法第76條第2、3款之規定（逃亡或滅證、勾串之虞）核發
    拘票，令於110年8月5日前拘提抗告人到案，後抗告人於同
    年7月8日23時許經警拘提到案，此有通知書、拘票在卷可查
    （見偵18678卷第11、53頁），再經警依法解送地檢署，檢
    察官訊問後，即向原審法院聲請羈押獲准，後又偵查終結起
    訴移審本案；是檢察官上開核發拘票之過程，於法有據，抗
    告人為警拘提時，既仍在檢察官指定之拘提期限內，自無任
    何違法可言，抗告人提起抗告稱拘票何在？為何是兩天前的
    拘票云云，容有誤會，本案最初偵查中羈押符合「拘捕前置
    原則」，起訴移審原審法院後，抗告人於接押訊問庭亦未就
    此再為爭執，原羈押裁定未交代此一部分之程序事項，自無
    任何違誤。
　㈡經原審法院訊問後，抗告人坦承起訴書所載全部犯行，且其
    所涉上開犯嫌，有被害人證詞、監視器畫面等為憑，足認其
    犯罪嫌疑重大，此原審法院羈押抗告人之前提事實，經本院
    核閱卷證，並無疑義。關於抗告人之反覆實施之虞，其於原
    審訊問時自承一再為竊盜之理由（借錢給獄友親戚），是原
    審認其犯罪動機、原因、環境迄今並無改變，所為高達25件
    竊盜或加重竊盜犯行，已有充分理由足認其有反覆實施竊盜
    或加重竊盜犯嫌之虞。
　㈢關於羈押必要性之裁量，上開羈押原因，事理上難透過具保
    、責付、限制住居等拘束人身自由較輕之手段加以防止，非
    予羈押，顯有礙於後續案件審理甚至執行，且衡諸比例原則
    ，抗告人短短半年行竊25起，對社會治安有相當危害，各該
    被害人之損失尚未獲得彌補，當認羈押抗告人有其必要，並
    無失其比例或顯不相當之處，自非能以羈押以外之手段代替
    ，而抗告人所述頭痛之問題，已藉由服藥緩解，亦非刑事訴
    訟法第114條所定聲請具保不得駁回之法定事由。
五、綜上所述，原審法院審酌上情，認抗告人有羈押原因及必要
    ，因而依法予以羈押，所採認之事實並無錯誤，所為反覆實
    施竊盜犯罪之虞之認定及羈押必要性之裁量，均無違法或不
    當之處，抗告人仍執前詞提起抗告，指摘原裁定不當，為無
    理由，應予駁回。
六、據上論斷，應依刑事訴訟法第412條，裁定如主文。
中　　華　　民　　國　　110 　年　　8 　　月　　24　　日
                  刑事第八庭  審判長法  官  陳世宗
                                    法  官  呂寧莉
                                    法  官  吳勇毅 
以上正本證明與原本無異。
不得再抗告。
                                    書記官  許家慧
中　　華　　民　　國　　110 　年　　8 　　月　　24　　日